臺灣臺北地方法院刑事判決　　　　　　　92年度易字第2406號
公　訴　人　臺灣臺北地方法院檢察署檢察官
被　　　告　甲○○
　　　　　　　　　　戶台北市松山區○○○路○段一００巷五
　　　　　　　　　　　弄十九號.
上列被告因業務侵占案件，經檢察官提起公訴（92年度偵字第
4214號），本院判決如下：
    主  文
甲○○共同意圖為自己不法之所有，而侵占自己持有他人之物，
處有期徒刑肆月，如易科罰金以參佰元折算壹日。
    犯罪事實
一、甲○○原居住在台北市○○○路二○七號一二樓之二，並於
    民國八十六年十月間起至八十九年十一月間止擔任復興北路
    二○七號興安國宅東區東一棟住戶管理委員會（以下簡稱興
    安國宅管委會）主任委員，保管興安國宅管委會向址設台北
    市○○○路二○三號上海商業銀行民生分行開立帳號：0000
    000000000－0號活期存款帳戶之「興安國宅東區管理委員會
    」印鑑章一枚，於八十八年四月三十日上午十時十三分許經
    事先與住戶管理委員會監察委員戊○○電話聯絡商量而前往
    上海商銀民生分行前開活儲帳戶提領新台幣（下同）三十萬
    元，辦理期間自八十八年四月三十日至八十八年七月三十日
    止，為期三月之三十萬元定期存款，以賺取定期存款利息增
    加興安國宅管委會收入，辦妥之後即取得該三十萬元之定期
    存款存單返回興安國宅住處，而經常協助甲○○處理管委會
    事務之丙○○獲悉上開三十萬元定期存款一事，因需用二十
    五萬元，乃商請甲○○解除定期存款借其週轉，甲○○竟與
    丙○○（未經公訴人起訴）基於意圖為自己不法所有之犯意
    聯絡與行為分擔，旋於當日中午十二時二分許與丙○○二人
    再至上海商銀民生分行以將定存單誤為信件投入郵筒為由掛
    失結清解除該筆定期存款而將三十萬元先存回上開興安國宅
    管委會活期存款帳戶內，緊接於十二時五分又自前揭活期存
    款帳戶提領出三十萬元將其中二十五萬元交予丙○○週轉私
    用（並由丙○○書立保管書及本票一紙，載明借用之旨及三
    月後歸還），餘五萬元則留為己用，與丙○○共同將其暫為
    持有保管之三十萬元定期存款侵占挪用，嗣於八十九年十一
    月底甲○○卸任後，現任管委會主任委員古志群及其他委員
    因甲○○交接之歷年帳冊不齊全乃逐筆清查始查悉上情。
二、案經興安國宅東區東一棟住戶管理委員會提出告訴由臺灣臺
    北地方法院檢察署檢察官偵查起訴。
    理  由
一、據被告甲○○坦認上開領款、辦理定存、解除定存、領款等
    均係其所為，惟否認有任何挪為私用之侵占犯行，歷次皆以
    「…任何費用，我都交給丙○○處理…」（九十二年四月二
    十一日偵查）、「…我都是依丙○○之告知來存款、提款…
    」（九十二年七月二十五日偵查）、「…當時有代墊不銹鋼
    垃圾筒及社區清水溝之費用之規劃，但事後是否有代墊及三
    十萬元如何支出，只有丙○○清楚…」（九十二年八月五日
    偵查）、「…丙○○於八十八年四月三十日前述定存後，建
    議我解約將前述三十萬元交給他支應管委會代墊款…定存三
    十萬元是我解約後交給丙○○作帳。而且三十萬元由丙○○
    支用…」（九十二年八月十九日偵查）、「…錢都是交給丙○○，他說是做垃圾筒，還有代墊管委會的錢…」（九十三
    年六月二十九日本院準備程序）、「…丙○○說活存太少的
    話目前用成定存不好，還是解除掉變成流動資金，他說有一
    些項目他要代墊款，還有一些項目要支付的還是不要作定存
    ，我就把錢解約把錢交給丙○○，他就來做運用，他寫壹個
    保管書給我…我是交給丙○○三十萬元給他運用，但是不是
    借給他私人…我沒有借錢給丙○○，他說沒有支出的話他會
    把錢歸還把帳做好…」（九十三年十一月十二日本院審理）
    、「…不是交給他錢而是錢交給他處理社區事務…」（九十
    四年四月一日本院審理）等語置辯，並提出所指丙○○收取
    前揭解除定期存款而出具之保管書及面額二十五萬元，發票
    日八十八年四月三十日，付款日八十八年七月三十日之本票
    影本各一紙為證。經查：
(一)、興安國宅東區東一棟住戶管理委員會向上海商業銀行民生分
    行開立帳號：0000000000000－0號活期存款帳戶，於八十八
    年四月三十日上午十時十三分許經提領三十萬元，並辦理期
    間自八十八年四月三十日至八十八年七月三十日止，為期三
    月之三十萬元定期存款，復於當日中午十二時二分許經以「
    將定存單誤為信件投入郵筒」為由而掛失結清解除該筆定期
    存款並再存入上開興安國宅管委會活期存款帳戶內，緊接於
    十二時五分前揭活期存款帳戶又被提領出三十萬元各情，有
    上海商業銀行民生分行九十二年五月九日（92）上民字第 0
    63號函送之客戶「興安國宅東區東一棟住戶管理委員會」，
    帳號：0000000000000－0號活期存款帳戶之存放款明細、八
    十八年四月三十日存摺存款取款憑條、存單存款存款憑條、
    轉帳支出傳票、轉帳收入傳票、存摺存款取款憑條（皆影本
    ，九十二年度偵字第四二一四號卷第214頁至第222頁）、存
    摺／存單掛失止付及補發（結清）申請書影本（本院卷(三)）
    在卷可稽。
(二)、證人丙○○於偵查中（審判中履經傳喚，惟因行蹤不明，無
    法傳喚到庭）否認被告解除三十萬元定期存款供其支應管委
    會各項開銷之情，並稱：「…我僅幫忙，八十八年四月三十
    日我印象中還在管委會幫忙…我有幫忙領過錢，僅數萬元，
    付管理員薪水，也有付修水電費用，小額僅數千元…（你幫
    忙那段期間，管委會有何重大支出？）當時管委會有數萬元
    之修繕支出，但金額我都未經手…（你曾存定存三十萬元後
    當天解約提出支用管委會之開銷？）沒有…（甲○○曾一次
    交給你三十萬元支應管委會之開銷？）沒有。但甲○○曾一
    次借我二十五萬元，事後我還有還錢給她…」（九十二年八
    月十九日偵查）等詞，又依據被告所提出丙○○收取前揭解
    除定期存款而出具之保管書內容記載：「茲受甲○○小姐委
    託代為保管現金計新台幣貳拾伍萬元整，於此交保管書之同
    時收受無誤，本人承諾於中華民國捌拾捌年柒月參拾日前如
    數歸回，及本年肆月參拾日立本保管書為證…」，衡諸常情
    ，如果被告前揭所交付之款項確係支應管委會之各項開銷，
    鮮需書立記載款項保管期限及保管期限屆至需如數歸還之保
    管書，尤有甚者，另亦簽發發票日八十八年四月三十日，付
    款日八十八年七月三十日之面額二十五萬元之本票以供擔保
    ，且參諸保管書記載之款項歸還日期為八十八年七月三十日
    前，而前揭原定期存款之到期日八十八年七月三十日，顯然
    其目的是與定期存款之到期日配合，以達隱瞞定期存款已經
    解除交予丙○○之事實，在在顯示被告所指前揭解除定期存
    款後所交予丙○○之款項係用於管委會之各項開銷之詞，實
    難令人置信，而且證人即當時任管委會總務委員乙○○、監
    察委員戊○○亦分別於偵查及審判中證述：「…（平時管委
    會有重大支出？）平時最大支出是大樓電梯維護費七萬四千
    多元，三月一期，管理員的薪水每月共六、七萬元…」（九
    十二年七月十一日偵查，乙○○）、「…（你做帳的時候有
    無用預支的？）沒有，都是有單據…（八十八年五、六、七
    月的時候，有無做到錢暫時交給丙○○保管？）沒有，我做
    的時候沒有支出二十五萬元…」（九十三年十一月十二日本
    院審理）、「…（提示八十八年四月三十日上海商銀轉帳支
    出傳票，為何前述定存掛失結清？）我不知情…」（九十二
    年八月五日偵查，戊○○）、「…（管委會動用金錢有無固
    定流程？）正常情況應該是有，當初管委會設立的帳戶，原
    則上印章是分開來放的，大章是主委保管的，會計會保管另
    壹個章，有特定的存款的時候也曾經用過我的章，提領活儲
    要讓會計及主委知道，至於何人提領正常情況是會計小姐提
    領的…（八十八及八十九年期間丙○○有無實際職務？）沒
    有任何職務，只是幫忙被告，就是到外面辦理不同的事情，
    就是幫忙被告跑外面…（提款情形管委會要動用錢的時候被
    告是否有權利動用？）原則上主委有權限…（丙○○是否有
    權限？）沒有…（你們社區公款是否會交給丙○○保管？）
    一般來說不可能把那麼多錢擺在一個人身上…」等詞（九十
    四年一月二十四日本院審理，戊○○），足見被告將上開原
    已辦妥之定期存款三十萬元擅自解除定存後將其中二十五萬
    元交予丙○○挪為私用。
  綜上論述，被告前揭辯解均係卸責之詞，不足採信，本件事證
  明確被告犯行堪予認定。
二、按刑法第三百三十六條第二項所謂業務，係指吾人於社會上
    之地位所繼續經營之事務而言，其僅偶一從事者不得謂為業
    務。又按侵占業務上持有物之罪，以其所侵占之他人所有物
    係因執行業務而持有為構成要件，若非因執行業務而基於其
    他關係持有他人所有物，即與該罪構成要件不符，祇能以普
    通侵占論科，有最高法院二十三年上字第一六二○號判例要
    旨參照。查被告係經興安國宅東區東一棟住戶（即區分所有
    權人）之選任而擔任該社區管理委員會之主任委員，對外代
    表管理委員會，而被告將興安國宅管委會存放在前揭上海商
    銀民生分行活期存款帳戶內之款項轉為定期存款，並非經興
    安國宅住戶（區分所有權人）會議決議事項，非屬被告擔任
    興安國宅管委會主任委員而執行之事務，僅為增加管委會經
    費之收入而自前述興安國宅管委會之活期存款帳戶提領款項
    辦理定期存款因而偶一持有保管定期存款，是被告將此偶一
    持有保管之款項未經興安國宅住戶（區分所有權人）會議決
    議即擅自借予丙○○私用，核被告所為，係犯刑法第三百三
    十五條第一項之侵占罪，公訴人認係犯刑法第三百三十六條
    第二項之業務上侵占罪嫌，容或有誤會，起訴法條應予變更
    ；被告與丙○○就上開挪用興安國宅管委會定存款項三十萬
    元之犯行，有犯意聯絡與行為分擔，為共同正犯，檢察官未
    論以共犯，稍有未洽。被告行為後，刑法第四十一條業於九
    十年一月四日修正，同年月十日經總統公布，已於同年月十
    二日生效，修正後之刑法第四十一條第一項前段規定：「犯
    最重本刑為五年以下有期徒刑以下之罪，而受六個月以下有
    期徒刑或拘役之宣告，因身體、教育、職業、家庭之關係或
    其他正當事由，執行顯有困難者，得以一元以上三元以下折
    算一日，易科罰金。」，而比較新舊法規定之結果，修正後
    規定有利於被告，自應依刑法第二條第一項前段之規定適用
    裁判時之刑法第四十一條第一項前段之規定。爰審酌被告侵
    占金額三十萬元，顯已影響該社區公共事務之正常運作，且
    又否認犯行，迄今猶未與興安國宅管委會達成和解，賠償擅
    自交予丙○○挪用之款項三十萬元，及其犯罪動機等一切情
    狀，量處如主文所示之刑，並諭知易科罰金之折算標準，以
    資懲儆。
三、不另為無罪諭知部分：
(一)、公訴人擴張起訴意旨另以：被告甲○○於八十六年十月間起
    至八十九年十一月間止擔任興安國宅東區東一棟住戶管理委
    員會主任委員期間，另侵占管委會向丁○○應收取之八十八
    年十一月份花園空地租金三萬五千元及地下室清潔維護費三
    萬六千元之退款，因認被告另涉犯刑法第三百三十六條第二
    項之業務侵占罪嫌云云。
(二)、按犯罪事實應依證據認定之，無證據不得認定其犯罪事實；
    不能證明被告犯罪者，應諭知無罪之判決，刑事訴訟法第一
    百五十四條第二項、第三百零一條第一項分別定有明文。又
    所謂認定犯罪事實之證據，係指足以認定被告確有犯罪行為
    之積極證據而言，如未發現相當證據，或證據不足以證明，
    自不能以推測或擬制之方法，以為裁判基礎。且告訴人之告
    訴，係以使被告受刑事訴追為目的，是其陳述是否與事實相
    符，仍應調查其他事實以資審認，始得為不利被告之認定。
    又認定不利於被告之事實，需依積極證據，茍積極證據不足
    為不利於被告事實之認定時，即應為有利於被告之認定，更
    不必有何有利之證據。次按，刑事訴訟上證明之資料，無論
    其為直接證據或間接證據，均須達於通常一般人均不致於有
    所懷疑，而得確信其為真實之程度，始得據為有罪之認定，
    若其關於被告是否犯罪之證明未能達此程度，而有合理性懷
    疑之存在，致使無從形成有罪之確信，根據「罪證有疑，利
    於被告」之證據法則，即不得遽為不利被告之認定，其以情
    況證據（即間接證據）斷罪時，尤須基於該證據在直接關係
    上所可證明之他項情況事實，本乎推理作用足以確證被告有
    罪，方為合法，不得徒憑主觀上之推想，將一般經驗上有利
    被告之其他合理情況逕予排除，此觀諸最高法院七十六年台
    上字第四九八六號、三十二年度上字六七號判例意旨亦甚明
    顯。
(三)、本件公訴人認被告你涉有上開侵占罪嫌，係以右揭犯罪事實
    ，業據證人丁○○證述甚詳，與被告移交之興安國宅東一棟
    管委會八十八年九月至八十八年十二月之收支明細表、台北
    市興安國宅東一棟管理委員會十月份委員會議記錄在卷可稽
    ，而其中八十八年十一月份收支明細表無「花園空地租金三
    萬五千元」之登載，前揭會議記錄則係決議退地下室維護費
    三萬六千元一個月等為論據。
(四)、經查：
１．證人丁○○於八十七年八月十六日與興安國宅管委會（代表
    人甲○○）簽訂空地租用契約書，自八十七年八月十六日起
    向興安國宅管委會以每月三萬五千元之租金租用興安國宅東
    區一棟，前棟牆角起，沿人行道邊，至興安街本棟大樓中棟
    後牆角止，一樓邊之空地，期限為五年一節，已據證人丁○○陳明在卷，並有空地租用契約書影本一份（九十二年度偵
    字第四二一四號卷第103頁至第106頁）在卷可稽；又興安國
    宅管委會於八十八年十月二十三日晚間八時許召開十月份委
    員會，於當次會議中就案由(三)「七月初地下室漏水，地下室
    使用人損失甚多，擬請減免地下室及儲藏室維護費各一個月
    以為補償」提出討論，並決議「退回地下室維護費一個月，
    計新台幣三萬六千元及儲藏室維護費一個月，計新台幣二千
    元」，亦據證人戊○○陳述甚詳，並有台北市興國宅東一棟
    管理委員會十月份委員會議記錄一份（九十二年度偵字第四
    二一二號卷第195頁至209頁）在卷可稽，證人乙○○亦到庭
    證述上開會議記錄出席人員「乙○○」係其簽名無誤，堪認
    興安國宅管委員於八十八年十月確有開會決議減免使用人地
    下室維護費用一個月－三萬六千元。
２．而依據卷附之興安國宅東一棟管委會八十八年九月至八十八
    年十一月之收支明細表記載內容，八十八年十月收支明細表
    有記載「11﹨3退八十八年七月份地下室維護費36,000」，
    而八十八年十一月收支明細表亦有記載「11／25退地下室維
    護費36000」，又八十八年九月、八十八年十月、八十八年
    十二月之收支明細表之本期收入欄內均有記載「花園空地維
    護費35,000」，八十八年十二月之本期收入欄內則無「花園
    空地維護費35,000」之記載，有興安國宅東一棟管委會八十
    八年九月至八十八年十一月之收支明細表影本各一份（九十
    二年度偵字第四二一四號卷第22、24、26、28頁）在卷足稽
    ；證人丁○○亦證述：「…（提示卷內八十八年十一月花園
    退費三千五百元之收據影本，你曾簽收此據？）有。但我沒
    有收到此筆退費…」（九十二年三月二十八日偵查）、「…
    （你們租金是如何支付的？）按月交付現金…（八十八年間
    你們有無拖欠或未交地下室或空地費用？）基本上沒有…（
    是否是地下室有一個月不用交？）是的…（花園空地的部分
    是否有按月交？）有…（之後管委會是否有實際退費？）沒
    有實際退費，只有抵掉壹個月地下室的租金…（有無收受花
    園空地的退款？）連押金都沒有還怎麼可能退款，我沒有開
    餐廳後，他已經租給後面的住戶還要跟我要租金，當初我開
    餐廳才租花園空地及地下室…（空地費是否都有按月確實繳
    交？）有…（地下室租金是只有抵一次？）是的…」（九十
    三年十二月十日本院審理）等詞。
３．然而，(1)被告雖坦認未曾將花園空地費、地下室維護費之退
    款，計七萬一千元交給丁○○，惟否認有侵佔丁○○交付給
    興安國宅管委會之花園空地費、地下室維護費或退款一事，
    稱「…收支明細表都經委員核算確認，而且帳是己○○製作
    …有時丁○○未付租金…（為何八十八年十一月無前述租金
    ？）這筆錢，丁○○未交，丙○○才以收據丁○○簽收退款
    …」（九十二年三月十一日偵查）、「…我沒有給丁○○前
    述七萬一千元，但我也沒收到丁○○這七萬一千元…我都交
    給己○○入帳…因為帳是己○○所作…」（九十二年三月二
    十八日偵查）、「…我不參與帳務，歷屆主委都不碰帳的…
    」九十三年六月二十九日本院準備程序）、「…錢不是交給
    我，帳目不是我做的…」（九十三年八月十日準備程序）、
    「…我沒有收地下室費用及花圃費用，因為刮颱風淹水無法
    使用…丁○○說我沒有拿錢給他，我確實沒有拿錢給他，因
    為我不管理錢，由己○○交涉後拿這個收據回來…」（九十
    三年十一月十二日本院審理）、「…因為帳目不是我做的，
    收錢的人是否項目寫錯，所以在作帳的時候項目才寫錯…我
    不知道帳目是如何做的…」（九十三年十二月十日本院審理
    ）等語，並提出收據影本三紙，表示：「第一張收據是他（
    指證人丁○○）的會計黃秀旭蓋的章，後面兩張簽字是丁○○簽的…」等詞。(2)興安國宅管委會每月之收支明細表先後
    係由財務委員張麗琴、乙○○依據憑據製作後，由主任委員
    即被告、監察委員戊○○、總務委員林起華審核簽認後即公
    布在社區公布欄一節，已據證人戊○○於九十二年三月十七
    日、九十二年五月五日偵查、九十四年一月十四日本院審理
    、證人林起華於九十二年三月十八日偵查、證人徐李月英（
    副主任委員）於九十二年三月十八日偵查、證人張麗琴於九
    十二年五月五日偵查、證人乙○○於九十二年五月五日偵查
    、九十三年十一月十二日本院審理時陳明在卷，證人戊○○
    並表示：「…我們委員會有會計，每個月會列出收入支出報
    表，我必須核對上面的金額是否正確…會公布貼在電梯口給
    住戶知道…」（九十四年一月十四日本院審理）等詞，由於
    證人丁○○在興安國宅社區經營餐廳而向興安國宅管委會租
    用花園空地及地下室，此已據證人丁○○陳述在卷，其亦為
    興安國宅管委會之社務委員，亦有興安社區東一棟88－89年
    度管理委會會名單可稽（九十二年度偵字第四二一四號卷第
    133頁），衡諸常情證人丁○○對公布在公布欄之興安國宅
    管委會每月收支明細表自會有相當程度之關注，如果八十八
    年十一月收支表上未記載之「花園空地維護費三萬五千元」
    其實際有繳交，應會立即向興安國宅管委會反應收支明細表
    漏未記載繳交「花園空地維護費三萬五千元」，鮮少會迄至
    八十九年十一月被告卸任管委會主任委員之職猶未聞問，顯
    然不得因上開非被告製作之八十八年十一月收支明細表之本
    期收入欄未記載「花園空地維護費三萬五千元」即認此筆款
    項已經被告侵占，另於八十九年十二月一日興安國宅東一棟
    管理委員會前後任委員辦理交接時，雖由被告、己○○與古
    志群、邱慶城辦理交接，於交接清冊上則係記載：「如果與
    帳目不合找己○○協議」，已為告訴人興安國宅管委會之代
    表人古志群陳述在卷，並有興安國宅東一棟管理委員會交接
    清冊（九十二年度偵字第四二一四號卷第108頁）在卷可稽
    ，而己○○非興安國宅管委會委員，有興安社區東一棟88－
    89年度管理委會會名單可稽（九十二年度偵字第四二一四號
    卷第133頁），若其非負責管委會之帳冊登載，鮮少會在移
    交清冊上如此記載，由此可知被告辯稱興安國宅管委會之帳
    冊登載由己○○負責尚非不可採信。(3)雖然依據興安國宅管
    委會於八十八年十月二十三日晚間八時許召開十月份委員會
    決議「退回地下室維護費一個月，計三萬六千元」（已如前
    述），惟被告於九十三年十一月十二日本院審理時庭呈收據
    影本三紙及現金支出傳票二紙，其中二紙收據上均有「丁○○」簽名，記載內容分別是「參萬伍仟元，退花圃」、「退
    地下室湮（淹之誤）水，參萬陸仟元」，有收據影本二紙卷
    可稽，證人丁○○坦認該二紙收據上之「丁○○」簽名均係
    其親自簽署，且證稱：「…（為何管委會要退八十八年十一
    月花園空地維護費給你？）因為我租用空地淹水，管委會才
    決定退我一個月三萬五千元之租金及三萬六千元之租金，共
    七萬一千元…」（九十二年三月二十八日偵查）、「…（八
    十八年間你們有無拖欠或未交地下室或空地費用？）基本上
    沒有，不過有兩個月因為地下室淹水無法使用將家具冰箱淹
    沒，地下室無法使用，所以主委或是管理委員會要我們先交
    兩個月，事後在退給我們，後來只退給我們壹個月是抵的，
    後來說壹個月免交…答應我的是兩個月的地下室的租金，空
    地不抵…」（九十三年十二月十日本院審理）等詞，由於前
    揭收支明細表上收支欄內記載之「花園空地維護費三萬五千
    元」及「地下室維護費三萬六千元」均是證人丁○○向興安
    國宅管委會租用花園空地及地下室而應每月繳付之費用，二
    者僅一千元之差距，是被告前述稱「…因為帳目不是我做的
    ，收錢的人是否項目寫錯，所以在作帳的時候項目才寫錯…
    我不知道帳目是如何做的…」（九十三年十二月十日本院審
    理）之詞，並非不可採信，又如前所述，證人丁○○向興安
    國宅管委會租用空地及地下室經營餐廳，亦為興安國宅管委
    會之社務委員，衡諸常情，對公布在公布欄之興安國宅管委
    會每月收支明細表自會有相當程度之關注，如果八十八年十
    月及十一月收支明細表上記載之「「11﹨3退八十八年七月
    份地下室維護費36,000」、「11／25退地下室維護費36000
    」未實際退費或扣抵當月應繳付之費用，應會立即向興安國
    宅管委會反應，鮮少會迄至八十九年十一月被告卸任管委會
    主任委員之職猶未聞問，何況興安國宅管委會於八十八年十
    月二十三日晚間八時許召開十月份委員會，就「七月初地下
    室漏水，地下室使用人損失甚多，擬請減免地下室及儲藏室
    維護費各一個月以為補償」提案討論，應係使用人－證人丁○○有此反應而提案討論，衡情證人丁○○自會關注上開提
    案之決議結果，何況證人丁○○知悉上開決議內容，此亦據
    證人丁○○陳明在卷，由此益徵證人丁○○確已獲實際退費
    或扣抵當月應繳付之費用。
  綜上各情，依據卷內之證據尚不足證明被告有侵占丁○○交付
  給興安國宅管委會之花園空地費、地下室維護費或退款行為，
  此外，又查無其他積極證據，足認被告確有公訴人所指之前揭
  犯罪情事，是不能證明被告犯罪，惟公訴人認此部分與前揭論
  罪科刑之侵占罪部分有連續犯之裁判上一罪關係，爰不另為無
  罪之諭知。
據上論斷，應依刑事訴訟法第二百九十九條第一項前段、第三百
條，刑法第二條第一項前段、第二十八條、第三百三十五條第一
項、第四十一條第一項前段（修正後），罰金罰鍰提高標準條例
第一條前段、第二條，判決如主文。
本案經檢察官陳玉萍到庭執行職務。
中　　華　　民　　國　　94　　年　　4 　　月　　29　　日
                           臺灣臺北地方法院刑事第一庭
                            審判長法  官  陳興邦
                                  法  官  劉素如
                                  法  官  林婷立
上正本證明與原本無異
如不服本判決應於送達後十日內向本院提出上訴狀
                                  書記官  王曉雁
中　　華　　民　　國　　94　　年　　5 　　月　　4 　　日
附錄：本案論罪科刑法條全文
中華民國刑法第三百三十五條(普通侵占罪)
意圖為自己或第三人不法之所有，而侵占自己持有他人之物者，
處五年以下有期徒刑、拘役或科或併科一千元以下罰金。
前項之未遂犯罰之。
